# 投资补助以预借款的形式补助如何会计处理

提问人：天之 蓝 2022 时间：2022-11-02 23:33:21
请教陈版主，企业与管委会签订了土地转让合同 3000 多万，合同约定对超过 1200 万部分的多余部分即 1800 万，合同约定在资产转让过户后全额支付资产转让款项及税费后一个月（以先到为准），由甲方在三日内以免息借款方式转给丙方，待乙方投资额达到 2 亿元以上，甲方以投资奖励形式一次性冲抵该借款，如丙方未完成前述投资额，丙方应退回借款及产生的借款利息，利息按照银行同期贷款利率计算。 请问目前土地款已经支付 3000 万且已经过户，且收到了返还款 1800 万，（ 1 ）但是投资额未达到 2 亿的投资奖励，对于以预借款的返还款形式返还了 1800 万如何入账？做其他应付吗？另外如果后期达到 2 亿的投资额，是做递延收益还是其他收益？（ 2 ）对于土地按照多少入账？按照 3000 万入无形资产-土地使用款吗？

回答人：chenyiwei
根据收到 1800 万时的具体情况，企业能否合理确定达成“投资额 2 亿元以上”的目标是基本可确定的？还是仍有一定的不确定性？
如果认为基本可确定，则相应地，基本可确定无需返还该 1800 万元，可以直接作为与资产（土地使用权）相关的政府补助处理，计入递延收益，后续在土地使用权的摊销年限内分摊。
如果存在不确定性，则先确认为其他应付款（或长期应付款）并按银行同期贷款利率计提确认利息支出，到后续确定无需偿还后，再将届时该项负债的账面价值（含本金、利息）转入递延收益并在剩余的土地使用权摊销年限内摊销。